【裁判字號】    89,訴,1769
【裁判日期】    900119
【裁判案由】    毒品危害防制條例
【裁判全文】
臺灣桃園地方法院刑事判決                        八十九年度訴字第一七六九號
    公  訴  人  臺灣桃園地方法院檢察署檢察官
    被      告  甲○○原名高.
右列被告因違反毒品危害防制條例案件，經檢察官提起公訴（八十九年度偵緝字第五
九九號），本院判決如左：
    主  文
甲○○連續施用第一級毒品，處有期徒刑拾月；又施用第二級毒品，處有期徒刑肆月
。應執行有期徒刑壹年。緩刑參年，緩刑期間付保護管束。
    事  實
一、甲○○前曾於民國八十九年間因施用毒品案件，經依台灣高雄地方法院裁定送觀
    察、勒戒後，認無繼續施用毒品之傾向，由臺灣高雄地方法院檢察署檢察官於八
    十九年一月十四日以八十九年度毒偵字第三０四號不起訴處分確定在案。嗣又分
    別基於施用第一、二級毒品海洛因及安非他命之個別犯意，並基於施用第一級毒
    品海洛因之概括犯意，自八十八年九月間某日起至八十九年六月一日止，連續在
    其桃園縣八德市○○路二十巷十四弄五之四號五樓住所處施用第一級毒品海洛因
    ，約每月一次；另於八十九年五月三十一日上午九時許起回溯九十六小時內某時
    ，在桃園縣不詳地點施用第二級毒品安非他命一次。嗣先於八十九年五月三十日
    晚間九時三十分許，為警在桃園縣八德市○○路○段九０六號香巢園賓館查獲；
    繼而於同年六月一日晚間八時三十分許，為警在國道一號中山高速公路南向處二
    百八十公里處查獲。經依本院以八十九年度毒聲字第四八三九號裁定送觀察、勒
    戒後，認有繼續施用毒品傾向，經檢察官聲請，於八十九年十一月十六日，由本
    院以八十九年度毒聲字第七二二三號裁定令甲○○入戒治處所施以強制戒治一年
    迄今。
二、案經桃園縣警察局八德分局、國道公路警察局先後報請台灣桃園地方法院檢察署
    檢察官偵查起訴。
    理  由
一、訊據被告甲○○坦承右揭犯行不諱，而其尿液經警先後於八十九年五月三十一日
    、六月一日採集送驗結果，均呈甲基安非他命及嗎啡陽性反應，亦有桃園縣衛生
    局、台南縣衛生局出具之尿液鑑驗報告各一份附卷可稽。至公訴人雖指稱被告施
    用二次安非他命，惟此為被告所否認，辯稱：伊只用一次等語，而上開二次採尿
    檢驗時間相隔不到一天，以安非他命在人體殘留最長可達九十六小時觀之，確有
    重複檢出之可能；是公訴人此部分所述尚難遽採，附予敘明。又被告前因施用毒
    品案件，經依台灣高雄地方法院裁定送觀察、勒戒後，認無繼續施用毒品之傾向
    ，由臺灣高雄地方法院檢察署檢察官於八十九年一月十四日以八十九年度毒偵字
    第三０四號不起訴處分確定在案，旋又於上開不起訴處分後之五年內再犯本件毒
    品危害防制條例第十條之罪，經本院裁定送觀察勒戒，認有繼續施用毒品傾向，
    再經本院裁定令其入戒治處所施以強制戒治迄今，則有台灣桃園地方法院檢察署
    刑案資料查註記錄表、本院八十九年度毒聲字第四八三九號、第七二二三號裁定
    及臺灣桃園女子監獄八十九年十二月二十四日桃女監衛字第一七九四號函送之證
    明書一份附卷可參。綜上所述，本件事證明確，被告犯行足堪認定。
二、核被告甲○○所為，係犯毒品危害防制條例第十條第一項、第二項之罪。持有海
    洛因及安非他命之低度行為，分別為施用之高度行為所吸收，均不另論罪。被告
    多次施用第一級毒品海洛因犯行，時間緊接，所犯構成要件相同罪名，顯係基於
    概括犯意而為，應依連續犯之規定以一罪論。上開二罪間犯意各別，行為互異，
    應予分論併罰。爰審酌被告經觀察勒戒後仍再犯罪，顯見戒毒意志不堅，及其犯
    罪戕害自身，尚未害及他人，再次施用毒品次數不多，且犯罪後坦承犯行，態度
    良好等一切情狀，酌情各量處如主文所示之刑，並定其應執行之刑。末查被告此
    前並無前科，有台灣桃園地方法院檢察署刑案資料查註記錄表、台灣高等法院被
    告全國前案記錄表各一份附卷可稽，其雖因多次施用毒品，致罹刑典，然已接受
    戒治，且經此偵審教訓應知所警惕，佐以毒癮重在戒除，常非刑法所得教化，故
    本院仍認其刑以暫不執行為當，爰併宣告緩刑三年，緩刑期間並宣付保護管束，
    以觀後效。
三、被告於八十九年五月三十日在上址香巢園賓館內遭查獲之安非他命一小包、海洛
    因一小包、針筒三支及吸食器一支係同案被告林謙弘所有；其於同年六月一日在
    高速公路上遭查扣之針筒二支、橡膠管一支則屬其友施秀美所有，此據被告及林
    謙弘分別於警訊及本院審理中供承在卷，均非本件所扣押之物，爰不諭知沒收，
    附予敘明。
據上論斷，應依刑事訴訟法第二百九十九條第一項前段，毒品危害防制條例第十條第
一項、第二項、第二十條第三項前段，刑法第十一條前段、第五十六條、第五十一條
第五款、第七十四條第一款、第九十三條第一項，判決如主文。
本案經檢察官張春暉到庭執行職務。
中        華        民        國      九十    年    一    月    十九    日
                                臺灣桃園地方法院刑事第五庭
                                    法  官   陳彥宏
右正本證明與原本無異。
如不服本判決，應於判決送達後十日內向本院提出上訴狀( 應附繕本 )，上訴於
臺灣高等法院。
                                    書記官   魏慧夷
中        華        民        國      九十    年    一    月    十九    日
論罪法條：
毒品危害防制條例第十條
施用第一級毒品者，處六月以上五年以下有期徒刑。
施用第二級毒品者，處三年以下有期徒刑。


司法院資訊處製作；財團法人民間司法改革基金會備份。
